臺灣宜蘭地方法院刑事判決　　　　　　　 93年度訴字第231號
　　公　訴　人　臺灣宜蘭地方法院檢察署檢察官
　　被　　　告　戊○○　男　3.
　　選任辯護人　柯士斌律師
　　　　　　　　郭美春律師
上列被告因毒品危害防制條例案件，經檢察官提起公訴（93年度
偵字第1537號、第1754號），本院判決如下：
    主  文
戊○○共同連續販賣第一級毒品，累犯，處有期徒刑柒年陸月。
扣案如附表五編號五之物，沒收銷燬之、如附表五編號一、二、
三、六所示之物均沒收；販賣第一級毒品合計所得之新台幣貳萬
陸仟元沒收，如全部或一部不能沒收時，以其財產抵償之。又連
續販賣第二級毒品，累犯，處有期徒刑參年捌月。扣案如附表五
編號四之物，沒收銷燬之；販賣第二級毒品所得之新台幣柒仟元
沒收，如全部或一部不能沒收時，以其財產抵償之。應執行有期
徒刑拾年；扣案如附表五編號四、五之物，均沒收銷燬之、如附
表五編號一、二、三、六所示之物均沒收；販賣第一級毒品及第
二級毒品合計所得之新台幣參萬參仟元沒收，如全部或一部不能
沒收時，以其財產抵償之。
    事  實
一、戊○○前因偽造文書案件，經本院以九十年易字第三０八號
    判處有期徒刑四月確定，又因稅捐稽徵法案件，再經本院以
    九十年易字第五六三號判處有期徒刑六月確定，上揭二確定
    判決經更定執行刑，應執行有期徒刑九月確定，並於九十二
    年八月二十日易科罰金執行完畢，仍不知悔改，明知海洛因
    係毒品危害防制條例第二條第二項第一款所規定之第一級毒
    品、安非他命係毒品危害防制條例第二條第二項第二款所規
    定之第二級毒品，均不得販賣、持有，竟與姓名年籍均不詳
    某成年男子，共同基於營利之意圖販賣第一級毒品海洛因（
    以下稱海洛因）之概括犯意，以及單獨販賣二級毒品安非他
    命（以下稱安非他命）之概括犯意，由戊○○經由不詳管道
    販入海洛因、安非他命後，再利用其使用之0000-000-000門
    號之行動電話與乙○○、丙○○、己○○、甲○○聯絡（乙○○四人涉嫌施用毒品犯行，均另由檢察官偵查中），並於
    附表一至四所示之時間、地點，先後以附表一至四所示之「
    購買毒品次數欄」、「購買毒品種類欄」、「價格欄」、「
    販賣毒品方式欄」所示之毒品、數量、價格及販賣方式，連
    續販賣所示之毒品於乙○○、丙○○、己○○、甲○○多次
    。嗣於九十三年四月二十一日下午一時三十分，為警於宜蘭
    市○○路八十八號大恐龍遊藝場查獲，並扣得如附表五編號
    一至十一之物。
二、案經宜蘭縣警察局宜蘭分局報告台灣宜蘭地方法院檢察署偵
    查起訴。
    理  由
一、訊據被告矢口否認有上揭犯行，辯稱略以：其因本身有施用
    毒品之惡習，知道毒癮發作之痛苦，故在證人乙○○、丙○○、己○○、甲○○向其索取毒品時，無償提供毒品給證人
    乙○○、丙○○、己○○、甲○○施用抵癮，其所施用之毒
    品均係向「程鳳翔」購買，其僅曾經在購買毒品之際順便替
    證人丙○○向「程鳳翔」購買毒品，而證人己○○、甲○○
    則係其在宜蘭醫院住院期間前來探視，再由其聯絡「程鳳翔
    」及綽號「阿武」之人前來，再由證人丙○○向「程鳳翔」
    、綽號「阿武」之人購買毒品云云；選任辯護人則以證人乙○○、丙○○、己○○、甲○○於偵審中供述前後不一，而
    可佐證之監聽譯文尚乏有交付毒品之積極事實，扣案之毒品
    及分裝袋數量微少，電子秤、提撥器則為吸毒者定量所用，
    胥不足為被告販賣毒品之佐證等語置辯。
二、經查：
（一）證人乙○○於偵查中經檢察官提示其於九十三年三月二十
      八日六時五十六分四十七秒與被告之通訊監察譯文，內容
      為「（乙○○）泳哥啊，我大胖Ａ。鹹ㄉ一千。（游欽泳
      ）我在南館三樓。（乙○○）你可以幫我送過來嗎。天成
      這。（游欽泳）我到ㄌ在打給你。」（九十三年偵字第一
      五三七號卷第五十三頁）後，即明確供稱：上開電話係其
      向被告購買海洛因一千元，而被告亦確實將海洛因送至宜
      蘭市天成旅社樓下，其拿到海洛因後即當場將錢付給被告
      ；而其在九十三年三月間共向被告購買海洛因二次、安非
      他命二次，交易地點在天成旅社及宜蘭醫院樓下，而在宜
      蘭醫院樓下，除其中一次係被告親送毒品外，其他則是姓
      名年籍不詳之某成年男子送毒品過來，其收到毒品即當場
      付錢等語在卷（同偵卷第四十五頁偵查筆錄），嗣再於偵
      查中證稱：其與被告交易過程，均是向被告購買毒品，其
      不曾與被告聯絡後，由「程鳳翔」出面與其交易等語在卷
      ，核與證人程鳳翔於偵查中證稱其並未與被告有毒品往來
      之情形等語相符（同偵卷第一一八頁偵查筆錄）。且與被
      告於警詢時供稱「我認識乙○○都是朋友介紹才認識，我
      是曾經有一次持一小包海洛因賣給乙○○，但我沒有向他
      拿錢…」（九十三偵字第一七五四號警卷第二頁正面及背
      面）及檢察官偵查中供稱「（告以證人乙○○九十三年五
      月三日證述內容有何意見？）有的，天成旅社那次是我賣
      給他的，但是我後來沒有向他拿錢…」等語大致相符，是
      被告確有販賣海洛因給證人乙○○之犯行，已堪認定。縱
      令被告事後未向證人乙○○索取販賣海洛因之金錢，並不
      會影響被告已成立之販賣海洛因犯行。至證人乙○○於本
      院審理時雖改證稱向被告拿過四次毒品，每次均一千元，
      惟係被告替其向他人調毒品，並非被告在販賣云云及嗣後
      復證稱在天成旅社係被告無償供伊施用云云，前後不一，
      已難採信，且核與證人乙○○於檢察官詰問時證稱其在天
      成旅社向被告拿取毒品時，即當場交付現金給被告等情不
      符，顯見其事後翻異前供改稱係被告無償供伊施用云云，
      應屬迥護之詞。且證人乙○○證稱向被告四次拿取毒品，
      均係被告向他人所調取，惟該四次毒品交易倘均係被告向
      他人調取再交付證人乙○○，則被告為何不由證人乙○○
      直接向該他人購買毒品，卻將自己暴露在為警查獲之危險
      ，顯與常情實有相悖；況依前揭通訊監察譯文內容可知，
      該次毒品海洛因確係被告在販賣，且證人乙○○亦因此取
      得海洛因，足認證人乙○○於偵查中所述，堪予採信。被
      告及選任辯護人前開所辯，均不可採。
（二）證人丙○○於檢察官九十三年五月十日偵查中證稱「（你
      有無向戊○○買過毒品？）有的，我是從九十三年二月份
      開始向他買。我都買海洛因，我沒有買過安非他命。我前
      後向他買過的次數我記不得，但至少有十次以上。我都是
      用我的手機0000000000打他的0000000000號電話，我每次
      都買二千元，我都是當場交錢給他。我們約定交貨的地點
      有宜蘭醫院、大恐龍遊藝場及其附近的游藝場，交貨地點
      都是在宜蘭市。我記得海洛因都是他交給我的。最後一次
      是在三月底，地點在大恐龍遊藝場，我也是買二千元海洛
      因。」等語（同偵卷第七十九頁、第八十頁）、證人甲○○於檢察官九十三年五月十一日偵查中供稱「（有無向戊○○購買毒品？）有的，我是在他住院期間向他購買海洛
      因，我沒有買安非他命。我向他買過至少有四次，交易地
      點都在大恐龍遊藝場、宜蘭醫院樓下或第六二三號病房，
      我有買一千至四千元不等。我都是當場交錢給他，我要買
      之前，都是用公共電話打他的0000000000號電話，東西都
      是他本人交給我的。」、「（尚有何人向他購買毒品？）
      我只知道有丙○○，因為我也是透過丙○○的介紹才向他
      買的。」等語（同偵卷第一０七頁、第一０八頁），且核
      與被告於警詢時供稱「…都是丙○○與王昭明（詔民之誤
      ）一同來向我購買海洛因一小包約新台幣壹仟元後離去。
      」（九十三偵字第一七五四號警卷第二頁正面）等語相符
      ，是被告有販賣海洛因與證人丙○○、甲○○之犯行，已
      足認定。至證人丙○○、甲○○於本院審理時雖均翻異前
      於偵查中之證詞，證人丙○○證稱其前後向被告拿了十次
      毒品，被告每次約提供一千元或二千元之毒品，而交付毒
      品地點則在宜蘭市大恐龍遊藝場、宜蘭醫院及附近的遊藝
      場，惟被告均未向其拿錢云云（本院卷第九十八頁審理筆
      錄），然證人丙○○向被告拿取毒品前後有十次之多，竟
      均由被告無償提供，而證人丙○○與被告又無特殊親誼故
      舊關係，豈有可能由被告免費提供毒品任其施用，是證人
      丙○○於本院審理時所證述，顯與常情相悖，而無足採；
      證人甲○○於本院審理時證稱被告僅曾在宜蘭醫院見其毒
      癮發作難過，而提供海洛因免費供其施用抵癮，而其在偵
      查中指證被告販賣，係因懷恨前因竊取被告金錢而遭被告
      毆打，始指證被告販賣毒品云云。惟證人甲○○係透過丙○○始認識被告，其與被告之關係相較丙○○已為疏遠，
      被告無償提供毒品與丙○○已屬不可採，則被告無償提供
      更為疏遠之證人甲○○，自難可採。況證人甲○○與丙○○均有向被告購買毒品，已據被告於警詢供承在卷，且核
      與證人甲○○於偵查中之證詞大致相符，足見證人甲○○
      於本院審理翻異偵查中所述，係迴護被告之詞，並無足採
      。而被告及選任辯護人前開所辯，亦均無可採。
（三）證人己○○於檢察官九十三年五月十日偵查中證稱「（你
      有無向戊○○買過毒品？）有的，我約是從今年（九十三
      年）農曆年後他住院的時候開始至醫院向他買，他出院後
      我就沒有再向他買過。我都向他買安非他命，我沒有向他
      買海洛因。前後我買過五、六次，一次都買一千元至二千
      元，我都是當場交錢給他。他住宜蘭醫院後棟六樓的病房
      ，像是六二三號房，我不是很確定。我都至病房內向他拿
      。我們事先均以手機聯絡，我的手機0000000000，他的是
      0000000000。我會先問他是否方便？如是方便，我就會過
      去向他買。」明確（同偵卷第八十一頁、第八十二頁），
      且核與被告於警詢時供稱「己○○有至醫院向我購買毒品
      是安非他命一小包新台幣為壹仟元。」等語相符（九十三
      年偵字第一七五四號警卷第五頁）。嗣證人己○○於本院
      審理時雖改證稱其與被告僅係在一起施用過毒品，其未曾
      向被告買過毒品云云（本院第九十三年十月六日第一五八
      頁審理筆錄）。惟證人己○○於審理時證稱係於九十三年
      五月間，因知悉要好女友與被告在一起，始對被告產生過
      節，然證人己○○於偵查中係指稱向被告購買毒品之期間
      ，係自被告住院起至被告出院止，而被告則係自九十三年
      三月二十三日起至九十三年四月三日止，在宜蘭醫院住院
      ，有該行政院衛生署宜蘭醫院93年5 月19日93宜醫歷字第
      26 32 號函在卷可稽（同偵卷第一二三頁）。從而，證人
      己○○於本院審理時證稱係因九十三年五月間知悉其女友
      與被告在一起，挾怨誣指被告販賣毒品云云，顯係事後迥
      護被告之詞，委無足採。而被告及選任辯護人前開所辯，
      亦均不足採。
三、核被告所為，係犯毒品危害防制條例第四條第一項、第二項
    之販賣第一、二級毒品罪。其持有第一級毒品海洛因、第二
    級毒品安非他命之低度行為，均為販賣之高度行為所吸收，
    均不另論罪。被告與姓名、年籍均不詳之成年男子間，就附
    表一販賣第一級毒品一次與證人乙○○之犯行，有犯意聯絡
    及行為分擔，為共同正犯。又被告先後多次販賣第一級毒品
    及第二級毒品之犯行，均時間緊接，犯罪構成要件相同，顯
    均係出於概括之犯意為之，為連續犯，應各依刑法第五十六
    條連續犯之規定論以一罪，並依法加重其刑（法定本刑死刑
    、無期徒刑部分，依法均不予加重）。被告所犯販賣第一級
    毒品及第二級毒品罪，犯意各別，構成要件互殊，應予分論
    併罰。又被告前有事實欄所指之犯罪科刑及執行情形，有臺
    灣高等法院被告全國前案紀錄表在卷可查，其於有期徒刑執
    行完畢五年內，再犯有期徒刑以上之本罪，為累犯，應依法
    加重其刑，並依法遞加重之（法定本刑死刑、無期徒刑部分
    ，依法均不予加重）。末查，本件被告前後販賣第一級毒品
    及第二級毒品所得僅三萬三千元（下述），其情狀尚非嚴重
    並非全無可憫恕之處，爰依刑法第五十九條之規定酌減輕其
    刑，並依法先加後減之。爰審酌被告販賣毒品犯罪對他人所
    生危害，影響社會風氣，戕害國民健康，及被告犯罪之動機
    、目的、手段、販賣毒品之次數，以及犯罪後態度等一切情
    狀，量處如主文所示之刑，並定應執行刑。
四、扣案如附表五編號一、二之物，係被告所有，業據被告供承
    在卷，且係被告與證人乙○○、丙○○、己○○及甲○○聯
    絡販買毒品所用之物，亦據證人乙○○、丙○○、己○○及
    甲○○供承在卷，扣案如附表五編號三、六之物，係被告所
    有分裝毒品所用之物，亦據被告供承在卷，爰均依毒品危害
    防制條例第十九條第一項之規定宣告沒收。又扣案附表五編
    號五之物，經送法務部調查局鑑定含第一級第6 項毒品海洛
    因成份，淨重０、０八公克（空包裝重０、一七公克），有
    法務部調查局93年5 月24日調科壹字第300001075 號鑑定通
    知書一紙在卷（同偵卷第一二九頁），與扣案附表五編號四
    之物，分屬毒品危害防制條例第二條第二項第一款、第二款
    所規定之毒品，均應依同條例第十八條第一項前段之規定，
    諭知沒收銷燬之。至扣案如附表五編號七至十一之物，並無
    證據證明係被告販賣毒品所用之物，爰均不宣告沒收，併予
    敘明。又證人乙○○於偵查時證稱向被告各購買海洛因二次
    、安非他命二次，每次價格均為一千元，從而計算被告販賣
    毒品與證人乙○○所得之財物為四千元（販賣海洛因所得為
    二千元、安非他命所得為二千元）；證人丙○○於偵查中證
    稱向被告購買海洛因之價格每次為二千元，至少十次，依有
    利於被告之解釋並計算被告犯罪所得之財物，以被告販賣海
    洛因給證人丙○○次數十次，金額均為二千元計算，從而計
    算被告販賣毒品與證人丙○○所得之財物為二萬元；證人己○○在偵查時證稱其向被告購買安非他命之價格每次為一千
    元至二千元不等，有五、六次，依有利於被告之解釋並計算
    被告犯罪所得之財物，以被告販賣安非他命給證人己○○之
    次數為五次，金額均為一千元，從而計算被告販賣毒品與證
    人己○○所得之財物為五千元；證人甲○○在偵查時證稱其
    向被告購買海洛因之價格每次為一千元至四千元不等，至少
    四次，依有利於被告之解釋並計算被告犯罪所得之財物，以
    被告販賣安非他命給證人甲○○之次數為四次，金額均為一
    千元，從而計算被告販賣毒品與證人甲○○所得之財物為四
    千元；合計被告販賣毒品所得之財物為三萬三千元，應依毒
    品危害防制條例第十九條第一項之規定諭知沒收，如全部或
    一部不能沒收時，以其財產抵償之。
五、公訴意旨另認被告於附表六所示之所示之時間、地點，以所
    示之「購買毒品次數欄」、「購買毒品種類欄」、「價格欄
    」及「販賣毒品方式欄」所示之毒品、數量、價格及販賣方
    式，販賣安非他命於證人丁○○一次，被告此部分亦涉有販
    賣安非他命犯行云云，訊據被告則堅決否認有此部分犯行。
    經查，證人丁○○撥打被告上開門號之行動電話係央託被告
    向他人調安非他命，其後即由被告連絡姓名年籍均不詳之某
    成年男子與證人丁○○在宜蘭縣宜蘭市○○路段碰面，證人
    當場向該成年男子購買五百元之安非他命，惟遭該成年男子
    以五百元無法購買安非他命，雙方毒品交易未成等情，業據
    證人丁○○於本院審理時證述綦詳，是與證人丁○○交易者
    並非被告，且該成年男子尚認證人丁○○以五百元購買安非
    他命與行情過低，而自行決定拒絕販賣安非他命，實難認該
    成年男子前往與證人丁○○碰面交易，係出於被告之意思，
    而顯係該成年男子自行在販賣安非他命，否則斷不會由被告
    聯絡碰面後，該成年男可自行決定拒絕出賣安非他命，而依
    卷內資料，並無積極證據足資認定被告有與該成年男子有犯
    意聯絡，被告此部分犯嫌尚屬不足。又證人丁○○於九十三
    年四月二十一日下午三時三十分撥打被告上開門號行動電話
    時，被告已先於同日下午一時三十分為警查獲，證人丁○○
    撥打之上開電話係由宜蘭縣警察局宜蘭分局承辦警員林明璋
    接通，警員林明璋在電話中與證人丁○○相約在宜蘭火車站
    後站附近碰面，隨後並在後站將之逮捕等情，業據警員林明
    璋於偵查中證述在卷（見九十三年偵字第一五三七號卷第十
    八頁偵查筆錄），從而，證人丁○○該次撥打被告上開門號
    行動電話，自始至終均未由被告接話，則證人丁○○該次通
    話內容，自與被告有無販賣安非他命犯行並無任何關係，併
    予敘明。
據上論斷，應依刑事訴訟法第二百九十九條第一項前段，毒品危
害防制條例第四條第一項、第二項、第十八條第一項前段、第十
九條第一項，刑法第十一條前段、第二十八條、第五十六條、第
五十五條前段、第四十七條、第五十九條、第五十一條第五款，
判決如主文。
本案經檢察官張鳳清到庭執行職務
中　　華　　民　　國　　94　　年　　1 　　月　　11　　日
                         臺灣宜蘭地方法院刑事第三庭
                             審判長法  官  黃  永  勝
                                   法  官  陳  嘉  年
                                   法  官  林  楨  森
以上正本證明與原本無異。
如不服本判決，應於判決送達後十日內，向本院提出上訴狀（應
附繕本)。
                                   書記官  謝  佩  欣
中　　華　　民　　國　　94　　年　　1 　　月　　12　　日
附錄本案論罪科刑法條全文：
毒品危害防制條例第4條第1項
製造、運輸、販賣第一級毒品者，處死刑或無期徒刑；處無期徒
刑者，得併科新臺幣一千萬元以下罰金。
附表一：被告戊○○販賣毒品予證人乙○○部分
　┌──┬──┬──────┬──────┬────┬─────────┐
　│購買│購買│購買毒品地點│購買毒品種類│價格（新│販賣毒品方式　　  │
　│毒品│毒品│　　　　　　│　　　　　　│台幣）　│　　　　　　　　　│
　│時間│次數│　　　　　　│　　　　　　│　　    │　　　　　　　　　│
　├──┼──┼──────┼──────┼────┼─────────┤
　│九十│四次│宜蘭市天成旅│第一級毒品海│一千元。│（一）乙○○使用○│
　│三年│。　│社、宜蘭醫院│洛因、第二級│　　　　│000000000│
　│三月│　　│樓下。　　　│毒品安非他命│　　　　│號行動電話與被告所│
　│間。│　　│　　　　　　│各二次。　　│　　　　│使用之前開行動電話│
　│　　│　　│　　　　　　│　　　　　　│　　　　│聯絡。　　　　　　│
　│　　│　　│　　　　　　│　　　　　　│　　　　│（二）除其中一次係│
　│　　│　　│　　　　　　│　　　　　　│　　　　│由某姓名、年籍均不│
　│　　│　　│　　　　　　│　　　　　　│　　　　│詳之男子交付毒品予│
　│　　│　　│　　　　　　│　　　　　　│　　　　│證人乙○○外，其餘│
　│　　│　　│　　　　　　│　　　　　　│　　　　│均由被告親自交付。│
　└──┴──┴──────┴──────┴────┴─────────┘
附表二：被告戊○○販賣毒品予證人丙○○部分
　┌──┬──┬──────┬──────┬────┬─────────┐
　│購買│購買│購買毒品地點│購買毒品種類│價格（新│販賣毒品方式　　  │
　│毒品│毒品│　　　　　　│　　　　　　│台幣）　│　　　　　　　　　│
　│時間│次數│　　　　　　│　　　　　　│　　    │　　　　　　　　　│
　├──┼──┼──────┼──────┼────┼─────────┤
　│九十│十次│宜蘭醫院、宜│第一級毒品海│二千元。│（一）丙○○使用○│
　│三年│    │蘭市大恐龍遊│洛因。　　　│　　　　│000000000│
　│二月│  　│藝場及其附近│　　　　　　│　　　　│號行動電話與被告所│
　│份至│　　│之遊藝場。　│　　　　　　│　　　　│使用之前開行動電話│
　│九十│　　│　　　　　　│　　　　　　│　　　　│聯絡。　　　　　　│
　│三年│　　│　　　　　　│　　　　　　│　　　　│（二）毒品由被告親│
　│三月│　　│　　　　　　│　　　　　　│　　　　│自交付。　　　　　│
　│底。│　　│　　　　　　│　　　　　　│　　　　│　　　　　　　　　│
　└──┴──┴──────┴──────┴────┴─────────┘
附表三：被告戊○○販賣毒品予證人己○○部分
　┌──┬──┬──────┬──────┬────┬─────────┐
　│購買│購買│購買毒品地點│購買毒品種類│價格（新│販賣毒品方式　　  │
　│毒品│毒品│　　　　　　│　　　　　　│台幣）　│　　　　　　　　　│
　│時間│次數│　　　　　　│　　　　　　│　　    │　　　　　　　　　│
　├──┼──┼──────┼──────┼────┼─────────┤
　│九十│五次│宜蘭醫院六樓│第二級毒品安│一千元  │（一）己○○使用○│
　│三年│    │病房。　　　│非他命。　　│        │000000000│
　│三月│  　│　　　　　　│　　　　　　│    　　│號行動電話與被告所│
　│二十│　　│　　　　　　│　　　　　　│　　　　│使用之前開行動電話│
　│三日│　　│　　　　　　│　　　　　　│　　　　│聯絡。　　　　　　│
　│至四│　　│　　　　　　│　　　　　　│　　　　│（二）毒品均由被告│
　│月三│　　│　　　　　　│　　　　　　│　　　　│親自交付。　　　　│
　│日間│　　│　　　　　　│　　　　　　│　　　　│　　　　　　　　　│
　│。　│　　│　　　　　　│　　　　　　│　　　　│　　　　　　　　　│
　└──┴──┴──────┴──────┴────┴─────────┘
附表四：被告戊○○販賣毒品予證人甲○○部分
　┌──┬──┬──────┬──────┬────┬─────────┐
　│購買│購買│購買毒品地點│購買毒品種類│價格（新│販賣毒品方式　　  │
　│毒品│毒品│　　　　　　│　　　　　　│台幣）　│　　　　　　　　　│
　│時間│次數│　　　　　　│　　　　　　│　　    │　　　　　　　　　│
　├──┼──┼──────┼──────┼────┼─────────┤
　│同附│四次│宜蘭市大恐龍│第一級毒品海│一千元  │（一）甲○○使用公│
　│表三│    │遊藝場、宜蘭│洛因。　　　│        │用電話與被告所使用│
　│　　│  　│醫院樓下或六│　　　　　　│    　　│之前開行動電話聯絡│
　│　　│　　│樓病房。　　│　　　　　　│　　　　│。　　　　　　　　│
　│　　│　　│　　　　　　│　　　　　　│　　　　│（二）毒品均由被告│
　│　　│　　│　　　　　　│　　　　　　│　　　　│親自交付。　　　　│
　└──┴──┴──────┴──────┴────┴─────────┘
附表五：
　 ┌──────┬──────────────────────────┐
　 │編　　　　號│物品名稱　　　　　　　　　　　　　　　　　　　　　　│
　 ├──────┼──────────────────────────┤
　 │　　一　　　│門號0000000000號行動電話ＳＩＭ卡一張。　　│
　 ├──────┼──────────────────────────┤
　 │　　二　　　│供上開ＳＩＭ卡使用之皮爾卡登牌行動電話一具。　　　　│
　 ├──────┼──────────────────────────┤
　 │　　三　　　│分裝袋九小包。　　　　　　　　　　　　　　　　　　　│
　 ├──────┼──────────────────────────┤
　 │　　四　　　│安非他命二包（合計毛重二公克）　　　　　　　　　　　│
　 ├──────┼──────────────────────────┤
　 │　　五　　　│海洛因一包，淨重０、０八公克（空包裝重０、一七公克）│
　 ├──────┼──────────────────────────┤
　 │　　六　　　│電子秤一台。　　　　　　　　　　　　　　　　　　　　│
　 ├──────┼──────────────────────────┤
　 │　　七　　　│新台幣七千元。　　　　　　　　　　　　　　　　　　　│
　 ├──────┼──────────────────────────┤
　 │　　八　　　│ＤＢＴＥＬ排行動電話一具（含ＳＩＭ卡一張）。　　　　│
　 ├──────┼──────────────────────────┤
　 │　　九　　　│手錶三支。　　　　　　　　　　　　　　　　　　　　　│
　 ├──────┼──────────────────────────┤
　 │　　十　　　│吸食器、提撥器各一支。　　　　　　　　　　　　　　　│
　 ├──────┼──────────────────────────┤
　 │　　十一　　│均未含有毒品成分之白粉三包，合計淨重七、四三公克（空│
   │            │包裝重０、六九公克）                                │
　 └──────┴──────────────────────────┘
附表六：被告戊○○販賣毒品予證人丁○○部分
　┌──┬──┬──────┬──────┬────┬─────────┐
　│購買│購買│購買毒品地點│購買毒品種類│價格（新│販賣毒品方式　　  │
　│毒品│毒品│　　　　　　│　　　　　　│台幣）　│　　　　　　　　　│
　│時間│次數│　　　　　　│　　　　　　│　　    │　　　　　　　　　│
　├──┼──┼──────┼──────┼────┼─────────┤
　│九十│一次│宜蘭市○○路│第二級毒品安│五百元。│（一）丁○○使用公│
　│三年│。　│段。　　　　│非他命。　　│　　　　│用電話與被告所使用│
　│四月│　　│　　　　　　│　　　　　　│　　　　│之前開行動電話聯絡│
　│十日│　　│　　　　　　│　　　　　　│　　　　│。　　　　　　　　│
　│左右│　　│　　　　　　│　　　　　　│　　　　│（二）毒品係由一年│
　│。　│　　│　　　　　　│　　　　　　│　　　　│籍、姓名均不詳之成│
　│　　│　　│　　　　　　│　　　　　　│　　　　│年男子所交付。　　│
　└──┴──┴──────┴──────┴────┴─────────┘
